【裁判字號】    96,訴,3144
【裁判日期】    970605
【裁判案由】    新型專利舉發
【裁判全文】
臺北高等行政法院判決
                                     96年度訴字第03144號
                              .
原      告  史丹利七和國際股份有限公司
代  表  人  甲○○
訴訟代理人  劉法正  律師
            楊祺雄  律師（兼送達代收人）
複代理人    賴蘇民  律師
被      告  經濟部智慧財產局
代  表  人  王美花（局長）住同上
訴訟代理人  丙○○
            丁○○
參  加  人  乙○○
上列當事人間因新型專利舉發事件，原告不服經濟部中華民國96
年7 月13日經訴字第09606070610 號訴願決定，提起行政訴訟，
經本院命參加人獨立參加訴訟，本院判決如下：
    主  文
原告之訴駁回。
訴訟費用由原告負擔。
    事  實
一、事實概要：
    原告前於民國93年11月23日以「可變換套孔式夾口之扳手」
    （系爭案）向被告申請新型專利，經被告編為第00000000號
    進行形式審查後，准予專利，並於公告期滿後，發給新型第
    M270000 號專利證書。嗣參加人於94年12月16日以其違反專
    利法第94條第1 項第1 、2 款及第4 項規定，不符新型專利
    要件，對之提起舉發。原告於95年2 月27日舉發答辯時同時
    提出系爭案申請專利範圍更正本，案經被告審查，認為其與
    94年7 月11日之公告本比較，已實質變更申請專利範圍，不
    符合專利法第108 條準用第64條第2 項之規定，不准予更正
    ，舉發案仍依原公告本內容審查。並認系爭案違反專利法第
    94條第4 項規定，以96年2 月27日（96）智專三（三）0505
    5 字第09620115340 號專利舉發審定書為「舉發成立，應撤
    銷專利權」之處分。原告不服，提起訴願，經遭駁回，遂提
    起行政訴訟。本院因認本件訴訟之結果，參加人之權利或法
    律上利益將受損害，乃依行政訴訟法第42條第1 項規定，依
    職權裁定命參加人獨立參加本件被告之訴訟。
二、兩造聲明：
  (一)原告聲明：
    1.訴願決定及原處分均撤銷。
    2.訴訟費用由被告負擔。
  (二)被告聲明：
    1.駁回原告之訴。
    2.訴訟費用由原告負擔。
  (三)參加人未於準備程序及言詞辯論期日到場，亦未提出書狀作
    何聲明或陳述。
三、兩造之爭點：系爭案是否有違核准審定時專利法第94條第4
    項之規定，不符新型專利要件，而應予以撤銷？
  (一)原告主張之理由：
    1.原處分及原決定認為引證案已揭露系爭案公告本申請專利
      範圍第4 項請求項之技術特徵的處分理由，不僅與論理及
      經驗法則不符，亦有未依「專利法」及「專利審查基準」
      審查之違法：
    依專利審查基準第2-3-5 頁，被告對於引證文件揭示內容
      之說明可知，引證文件揭示之內容包含形式上明確記載的
      內容，以及形式上雖然未記載但實質上隱含的內容，而引
      證文件揭露之程度必須足使該發明（含新型，下同）所屬
      技術領域中具有通常知識者能製造或使用申請專利之發明
      。實質上隱含的內容，指該發明所屬技術領域中具有通常
      知識者參酌引證文件公開時的通常知識，能直接且無歧異
      得知的內容。換言之，當新型所屬技術領域中具有通常知
      識者依引證文件所揭示之內容，並無法無歧異得知之內容
      ，即不屬於引證文件所揭示之內容。
    依訴願決定書第5 頁第1 段，訴願決定機關認為系爭案申
      請專利範圍第4 項附屬項不具進步性之理由說明，原決定
      機關認為系爭案申請專利範圍第4 項所界定之「該迴轉件
      的套孔是呈多邊形，使該環形的卡制件可部分顯露在該套
      孔孔形的每一轉角處‧‧‧」等技術特徵，已揭露於引證
      案第2 圖「呈多邊形之結合件」，且對照引證案第18圖、
      第19圖剖視圖與系爭案第3 圖、第4 圖、第5 圖剖視圖畫
      出之套孔結構相同，惟：
    (1)參閱引證案之圖式簡單說明，引證案在說明書中共揭露6
      個實施例，以及一個習知例，其中原決定書所提到之第2
      圖為引證案之第一實施例，第18、19圖則為習知例之圖形
      ，換言之，引證案之第2 圖及第18、19圖根本屬於不同實
      施態樣的圖形，訴願決定機關以第2 圖所揭示的形狀認定
      第18、19圖之套孔必然為多邊形，在結構的推理上難謂與
      論理及經驗法則符合。
    (2)再由引證案第18圖及第19圖之揭露可知，引證案該等圖式
      所揭示之圖形皆為剖視圖，而原決定書所提到系爭案之圖
      3-5 亦為剖視圖。但具有一般製圖基本概念者皆知，該等
      圖形所顯示的截面事實上並無法證實其橫截面的形狀，亦
      即，無論引證案第18、19圖之制動槽3 的橫截面為圓形、
      多角形或者橢圓形，在採取縱向剖視圖時也只能顯示兩道
      軸向之內壁面，因此，依引證案第18、19圖所揭示之內容
      ，並無法推知該等圖形之制動槽3 為多邊形，訴願決定機
      關以不同實施態樣之第2 圖及系爭案之剖視圖來推定引證
      案第18、19圖之套孔為多邊形，在邏輯的推論上，亦難謂
      與論理及經驗法則符合。
    (3)再由引證案第2 圖及第18、19圖實際顯示的結構作比較，
      並請參閱原證5 號之引證案第2 、3 圖與系爭案之圖2 、
      3 的比對圖，引證案第一實施例（即第2 、3 圖）相對於
      系爭案之套孔41者為該制動槽321 ，雖然由引證案第2 圖
      可看出該制動槽321 為多邊形，但由引證案第3 圖亦可看
      出，該制動槽321 之內槽壁面顯然為平整之內表面，此平
      整之內表面既無法供引證案圖18、19揭示之卡制件4 安裝
      ，也無法達到系爭案第4 項請求項所界定之「使該環形之
      卡製件可部份顯露在外該孔孔形之每一轉角處」的特徵，
      被告及原決定機關只因引證案第2 圖揭示一種多邊形制動
      槽321 ，即認定可由引證案之第2 圖及第18、19圖習知例
      的套孔為多邊形，此推理不僅與論理及經驗法則不符，也
      難謂與專利審查基準對於引證文件揭示之內容的認定原則
      符合。
    (4)按引證案結合習知技術之示意圖，依舉發理由書中參加人
      對於第18、19圖並未對該制動槽3 結構形態與形狀提出說
      明足以判斷，一般扳手之業界慣用一圓形環槽配合C 型扣
      結合二套接件，故依論理及經驗法則可合理判斷，形成在
      該制動槽3 一內表面的環槽e 為一圓形凹槽，該圓形環槽
      e 是供該C 形扣4 容置，而非原決定書所推定之多邊形。
      綜合以上說明可知，訴願決定機關以引證案第2 圖揭示之
      圖形來推斷第18、19圖之習知例的套孔為多邊形的決定理
      由，不僅與論理及經驗法則不符，亦有未依專利法及「專
      利審查基準」審查之違法。
    2.原處分及原決定認為組合引證案第2 圖及第18、19圖可證
      明系爭案公告之第4 項請求項違反進步性之理由，亦有未
      依「專利法」及「專利審查基準」審查之違法：
    新型專利若為其所屬技術領域中具有通常知識者依申請前
      之先前技術顯能輕易完成時，依法不得取得新型專利，為
      專利法第94條第4 項所規定。參考被告所公布「專利審查
      基準」對於發明（適用於新型）進步性之法意說明可知，
      進步性之審查應以每一請求項中所載之發明的整體為對象
      ，亦即將該發明（新型）所欲解決之問題、解決問題之技
      術手段及對照先前技術之功效作為一整體予以考量，逐項
      進行判斷。雖然在審查進步性時，得以多份引證文件中之
      全部或部分技術內容的組合，或一份引證文件中之部分技
      術內容的組合，或引證文件中之技術內容與其他形式已公
      開之先前技術內容的組合，以判斷申請專利之發明是否能
      輕易完成，惟前述技術內容的組合，對於該發明（新型）
      所屬技術領域中具有通常知識者而言，必須是明顯（obvi
      ous ）的情況下，始有不具進步性之適用，而技術內容的
      組合對於該發明（新型）所屬技術領域中具有通常知識者
      是否明顯，應依下列事項決定之：
    (1)就發明所欲解決之問題而言，引證文件的技術內容是否促
      使該發明所屬技術領域中具有通常知識者將其所揭露的技
      術內容組合在一起。若兩技術內容所揭露之必要技術特徵
      先天即不相容，則其技術內容的組合並非明顯。
    (2)就組合之動機而言，若該發明所屬技術領域中具有通常知
      識者有合理的動機組合一份文件中之多項技術內容，則其
      技術內容的組合係屬明顯。爰此，當引證文件在圖式及說
      明中所揭露的內容，並未提供合理的組合動機，也未促使
      發明（新型）所屬技術領域中具有通常知識者將不同實施
      態樣之部分技術組合，依「專利審查基準」對於進步性之
      判斷原則說明，該引證文件即無法證明新型專利在請求項
      中所界定的新型整體違反進步性規定。
    引證案第2圖與其第19圖之習知例示意圖，如前所述，一
      般扳手之業界慣用一圓形環槽配合C形扣結合二套接件，
      因此，在無其他明確證據足以證明引證案第19圖之套孔d
      為多邊形的前提下，引證案第19圖所揭示之習知扳手的套
      孔d ，理應被推定為圓形始符合論理及經驗法則。而原處
      分書主要係認為引證案第2 圖之第一實施例的制動槽321
      為六角形，故結合引證案第2 圖及第18、19圖可以證明系
      爭案公告之第4 項請求項違反進步性規定。惟前述處分理
      由亦具有下述難謂適法、公允之處：
    (1)引證案第18、19圖所示習知例的C 形扣4 、圓形環槽e 若
      欲和引證案第2 圖之第一實施例結合，該環槽e 將有2 種
      可能的成形方式，如圖A ，其中一種方式是使該圓形的環
      槽e 環繞整個六角形制動槽321 ，藉此，該C 形扣4 雖然
      可以穩定地設置在環槽e 內，卻沒有顯露在該制動槽321
      轉角處的部位，當然無法與該結合件20卡部21卡合而失效
      。假設如圖B 所示，該環槽e 的另一種方式是形成在該六
      角形制動槽321 一內壁面，此舉固然可以使部分的C 形扣
      4 顯露在該制動槽321 轉角處，惟由於該C 形扣4 只有沿
      切線的部位可以容置在該環槽e 內，所以會產生卡制力不
      足及容易脫落等缺失，顯然引證案所揭示之習知例及第一
      實施例，在本質上即存在無法相容的情況，原處分及原決
      定將兩個本質上不相容之習知例及實施例組合在一起，並
      依此處分及決定系爭案公告之第4 項請求項不具進步性之
      理由，確有未依專利法及專利審查基準審查之違法。
    (2)再參照系爭案與引證案第2 圖所揭示實施例之比較圖，反
      觀系爭案的卡制件5 是環置在該迴轉件4 的環槽42內，因
      為該環槽42是依循該套孔41多邊形的壁面延伸，因此，可
      以使該環形的卡制件5 穩定的容置在該環槽42內，且部分
      顯露在該套孔41孔形的每一轉角處，前述技術特徵不僅未
      揭露於引證案之第2 圖及第18、19圖，藉此亦可與該轉換
      件61的對合部613 卡合，加強與該轉換件61對合部613 的
      卡固效果，此卡固效果亦非引證案之第一實施例及習知例
      可媲美。
    (3)引證案之習知例及第一實施例所揭露之必要技術特徵先天
      即不相容，其技術內容的組合並非明顯，引證案說明書亦
      未提供合理的組合動機，系爭案不同於引證案之結構特徵
      亦具有較佳的卡固效果。故被告與原決定機關以先天無法
      相容的習知例及第一實施例處分及決定系爭案公告本第4
      項不具進步性之理由，確有未依專利法及「專利審查基準
      」審查之違法。
    3.被告未依職權通知原告更正系爭案於95年2月27日所提出
      之更正本，難謂符合比例原則，或有裁量權濫用之違法：
    由被告公布「專利爭議案件審查訓練教材」第32頁對於專
      利法第71條之裁量說明可知，被告在行使裁量權時，應注
      意行政程序法第7 條之比例原則，例如系爭案申請專利範
      圍有數個項目，經審查其中部分可准，部分不可准時，被
      告應通知當事人修正，將不合專利要件之部分刪除，若不
      通知修正，即有違比例原則，或有裁量權濫用之違法。
    而「專利審查基準」第2-6-72頁亦載明，專利權人所提出
      之更正內容，部分可接受，部分不可接受時，例如：未完
      全依照專利專責機關之通知內容更正，仍保留了超出原說
      明書、圖式記載的事項，或更正後之內容又引進了新事項
      時，應不允許更正，專利專責機關應敘明理由通知專利權
      人於指定期間內重新提出更正。由此可見，如系爭案未核
      准更正本未能獲得被告之認同，依審查基準對於更正的審
      查原則說明，被告仍應敘明理由通知專利權人於指定期間
      內重新提出更正，將更正不適當的項次予以調整或刪除，
      若僅因範圍界定上的不理想而遭核駁，對於辛苦創作之發
      明人而言極不公平，此亦違反專利法目的在於鼓勵發明及
      將技術公開的宗旨。
    參照原處分第2頁之理由(一)以及系爭案於95年2月27日提出
      的更正本，被告認為原告於95年2 月27日所提出之申請專
      利範圍與94年7 月11日之公告本比較，該更正本將原申請
      專利範圍第3 項、第4 項併入第1 項，原第5 項再依附第
      1 項，對原第5 項而言已增加依附第3 項、第4 項之特徵
      ，導致實質變更申請專利範圍，不符合專利法第108 條準
      用第64 條 第2 項之規定，不准予更正云云。
    由以上處分理由可知，在被告審查系爭案更正本之當時，
      對於原告原第3 、4 項範圍併入第1 項之更正係採認同之
      態度，即該項更正確實符合專利法第108 條準用第64條第
      2 項之規定，但對於原第5 項範圍之更正則是認為有變更
      實質的疑慮。由此處分理由可知，本案95年2 月27日提出
      的更正本確實存在著部分可准、部分不可准的情況，被告
      未通知當事人更正，將不合專利要件之部分刪除，以及原
      決定書予以維持之決定，確實有違比例原則，或有裁量權
      濫用之違法。
    分析未核准更正本第4項（即原公告本第5項），此專利範
      圍的更正雖然增加依附第3項、第4項之特徵，但由專利法
      第1 條之立法宗旨來看，專利法應在於鼓勵發明與創作，
      並促進產業發展，對於界定不當且縮小之範圍，應該給於
      治癒說明書瑕疵的機會，始符合法條的真意。未核准更正
      本第4 項雖然因為更正而加入原第3 、4 項之內容，但前
      述修正相對於可以核准之第1 項範圍而論，只是範圍縮小
      ，並不會危害社會既存公益，被告不予系爭案治癒說明書
      瑕疵機會之處分理由，亦難謂與專利法之立法精神符合。
  (二)被告主張之理由：
    1.原告主張：「綜合以上說明可知，訴願決定機關以引證案
      第2 圖揭示之圖形來推斷第18、19圖之習知例的套孔為多
      邊形的決定理由，不僅與論理及經驗法則不符」乙節。惟
      證據1 之第18圖及第19圖為習知扳手，依扳手之經驗法則
      當然為多邊形，且「套孔為多邊形」並非系爭案申請專利
      範圍之結構特徵。
    2.原告主張：「引證案之習知例及第一實施例所揭露之必要
      技術特徵先天即不相容，其技術內容的組合並非明顯，引
      證案說明書亦未提供合理的組合動機，系爭案不同於引證
      案之結構特徵亦具有較佳的卡固效果。」乙節。證據1 之
      第18圖、第19圖習知扳手揭露了與系爭案特徵「本體、穿
      孔、卡制件、轉換組件」相似構造，兩案差別僅在於「轉
      換件」，系爭案雖難謂不具新穎性，惟「數轉換件」亦揭
      露於證據1 之第2 圖、第8 圖轉換件，系爭案係為其所屬
      技術領域中具有通常知識者依申請前之先前技術顯能輕易
      完成，故不具進步性。
    3.原告主張：「由被告公布『專利爭議案件審查訓練教材』
      第32頁對於專利法第71條之裁量說明可知，被告在行使裁
      量權時，應注意行政程序法第7 條之比例原則，例如系爭
      案申請專利範圍有數個項目，經審查其中部分可准，部分
      不可准時，被告應通知當事人修正」乙節。原告於95年2
      月27日提出申請專利範圍更正本全部不准更正，該更正本
      將原申請專利範圍第3 項、第4 項併入第1 項，原第5 項
      再依附第1 項，對原第5 項而言已增加依附於第3 項、第
      4 項之特徵，導致變更申請專利範圍，不符合專利法第10
      8 條準用第64條第2 項之規定，不准予更正。
    理  由
壹、程序方面：
    被告之代表人於本件訴訟程序進行中變更為王美花，業據其
    聲明承受訴訟，核無不合，應予准許。
貳、實體方面：
一、按凡利用自然法則之技術思想，對物品之形狀、構造或裝置
    之創作，而可供產業上利用者，得依法申請新型專利，為專
    利法第93條暨第94條第1項前段所規定。惟「新型雖無第1項
    所列情事，但為其所屬技術領域中具有通常知識者依申請前
    之先前技術顯能輕易完成時，仍不得依本法申請取得新型專
    利」復為同法第94條第4項所明定。
二、本件系爭第00000000號「可變換套孔式夾口之扳手」新型專
    利，申請專利範圍共8 項，第1 項為獨立項，其餘為附屬項
    。申請專利範圍第1 項係包含：一本體，具有沿一軸線方向
    貫穿的一穿孔；一卡制件，是設置在該本體穿孔內；及一轉
    換組件，是具有可分別套置在該本體穿孔用的數轉換件，每
    一轉換件具有形成在一外周面且與該卡制件相互卡合的一對
    合部，使該轉換件定位在該本體穿孔內，且當外力沿該軸線
    方向迫壓該轉換件時，會推擠該卡制件脫離該對合部，使該
    轉換件卸離該本體者。參加人所提之舉發引案證係92年3 月
    11日公告之我國第00000000號「工具用之承接器」新型專利
    案。
三、經查：
(一)、引證案係一種工具用之承接器，其包括有：一結合件，該結
    合件係具有第一端及第二端，其第二端係設有一具卡固裝置
    之掣動部，俾使該掣動部可選擇性地結合工作物；一卡掣件
    ，該卡掣件之周緣係設有至少二彈抵部，且該至少二彈抵部
    係皆具有獨立之彈性，該卡掣件係結合於結合件之第一端者
    。引證案之第18圖、第19圖習知技術之扳手已揭露系爭案特
    徵「本體、穿孔、卡制件、轉換組件」之構造，其差別僅在
    於「數轉換件」；而在引證案之第2 圖、第8 圖亦已揭示有
    轉換件，因此，系爭案申請專利範圍第1 項係為其所屬技術
    領域中具有通常知識者依申請前之引證案先前技術顯能輕易
    完成者，難謂具進步性。
(二)、系爭案申請專利範圍第2 項「其中，該卡制件為一環扣，是
    環置在該本體穿孔內，並具有收束及彈張的回復力，該轉換
    件的對合部是一凹槽，可與該卡制件相互卡合」、第3 項「
    更具有一迴轉件，該迴轉件是可旋動地套置在該本體穿孔內
    ，並具有沿該軸線方向貫穿且可供該轉換件套置的一套孔，
    及形成在該套孔孔壁且供該卡制件環置的一環槽」，其特徵
    已被揭露於引證案之第18圖、第19圖習知扳手中，故不具進
    步性。系爭專利申請專利範圍第4 項「其中，該迴轉件的套
    孔是呈多邊形，使該環形的卡制件可部分顯露在該套孔孔形
    的每一轉角處，該轉換件是配合該迴轉件呈多邊形，該對合
    部是形成在該轉換件外周面且相對於該套孔的轉角處」、第
    5 項「其中，該轉換件具有穿置在該本體穿孔內的一套桿段
    」，其特徵已被揭露於引證案之第2 圖中故不具進步性。系
    爭專利申請專利範圍第6 項「其中，該轉換件更具有由該套
    桿段沿該軸線方向延伸且穿出該本體的一延伸段」，此特徵
    已被揭露於證據1 之第2 圖轉換件中，故不具進步性。系爭
    專利申請專利範圍第7 項「其中，該轉換件更具有沿該軸線
    方向貫穿的一夾口」，此特徵已被揭露於引證案之夾口中，
    故不具進步性。系爭案專利申請專利範圍第8 項「其中，該
    轉換組件更具有數套筒，每一套筒是與該轉換件的延伸段套
    接」，此特徵已被揭露於引證案之第8 圖中，故不具進步性
    。
四、原告稱系爭案卡制件5 的安裝位置與卡制作用與引證案不同
    云云。惟查，系爭案申請專利範圍第4 項「其中，該迴轉件
    的套孔是呈多邊形，使該環形的卡制件可部分顯露在該套孔
    孔形的每一轉角處，該轉換件是配合該迴轉件呈多邊形，該
    對合部是形成在該轉換件外周面且相對於該套孔的轉角處」
    ，該特徵已被揭露於引證案第2 圖「呈多邊形之結合件」，
    且對照引證案第18圖、第19圖剖視圖與系爭案第3 圖、第4
    圖、第5 圖剖視圖畫出之套孔結構相同，故系爭案申請專利
    範圍第4 項不具進步性，原告所述並不足採。
五、原告又稱被告及訴願決定機關以引證案第2 圖揭示之圖形來
    推斷第18、19圖之習知例的套孔為多邊形的決定理由，與論
    理及經驗法則不符云云。惟證據1 之第18圖及第19圖為習知
    扳手，依扳手之經驗法則當然為多邊形，且「套孔為多邊形
    」並非系爭案申請專利範圍之結構特徵，原告所述亦不足採
    。
六、原告復稱引證案之習知例及第一實施例所揭露之必要技術特
    徵先天即不相容，其技術內容的組合並非明顯，引證案說明
    書亦未提供合理的組合動機，系爭案不同於引證案之結構特
    徵亦具有較佳的卡固效果云云。惟查，引證案之第18圖、第
    19圖習知扳手揭露了與系爭案特徵「本體、穿孔、卡制件、
    轉換組件」相似構造，兩案差別僅在於「轉換件」，系爭案
    雖難謂不具新穎性，惟「數轉換件」亦揭露於引證案之第2
    圖、第8 圖轉換件，系爭案為其所屬技術領域中具有通常知
    識者依申請前之引證案先前技術顯能輕易完成者，故不具進
    步性，原告所述不足採。。
七、原告再主張其提出之更正本內容，部分可接受，部分不可接
    受，被告未通知原告修正申請專利範圍更正本，逕予否准更
    正，難謂符合比例原則云云。惟查，系爭案94年7 月11日公
    告本申請專利範圍共有8 項，其中第1 項為獨立項，第2 至
    8 項為附屬項；且第3項 係依附於第2 項附屬項，第4 項係
    依附於第3 項附屬項者。而原告於95年2 月27日提出申請專
    利範圍之更正本，係申請將原申請專利範圍第3 項、第4 項
    併入第1 項，原第5 項再依附更正後第1 項，則更正後第3
    項（即原第5 項）已增加依附第3項 、第4 項特徵，導致申
    請專利範圍實質變更，亦即，其所請更正之全部範圍均不准
    更正，並無其所稱「部分可接受，部分不可接受時」之情形
    ，自無通知修正更正本之餘地。因此，被告依專利法第108
    條準用第64條第2 項規定，不准其更正，難謂有違法不當之
    處。至原告於訴願階段重新提出更正本，未經被告審酌及作
    成處分，非屬原處分範疇，自非本件所得審究，併予敘明。
八、綜上所述，參加人舉發證據已足以證明系爭案不具進步性，
    違反首揭專利法第94條第4 項規定，從而，被告所為舉發成
    立，應撤銷專利權之處分，於法並無不合，訴願決定予以維
    持，亦無違誤。原告主張前詞，請求撤銷訴願決定及原處分
    ，為無理由，應予駁回。
據上論結，本件原告之訴為無理由，爰依行政訴訟法第98條第1
項前段，判決如主文。
中    華    民    國    97    年     6    月    5     日
                    臺北高等行政法院第四庭
                              審判長法  官  陳國成
                                    法  官  李玉卿
                                    法  官  陳忠行
上為正本係照原本作成。
如不服本判決，應於送達後20日內，向本院提出上訴狀並表明上
訴理由，如於本判決宣示後送達前提起上訴者，應於判決送達後
20日內補提上訴理由書（須按他造人數附繕本）。
中    華    民    國    97    年     6    月    5     日
                                    書記官  蔡逸萱


司法院資訊處製作；財團法人民間司法改革基金會備份。
